【裁判字號】    99,易,1016
【裁判日期】    990813
【裁判案由】    傷害
【裁判全文】
臺灣板橋地方法院刑事判決              99年度易字第1016號
公  訴  人  臺灣板橋地方法院檢察署檢察官
被      告  甲○○
上列被告因傷害案件，經檢察官提起公訴（99年度偵字第4511號
號），本院判決如下：
    主  文
甲○○傷害人之身體，處拘役貳拾日，如易科罰金，以新臺幣壹
仟元折算壹日。
    事  實
一、甲○○於民國99年1 月8 日上午10時許，駕駛車牌號碼800-
    YC號營業小客車沿臺北縣板橋市○○路○段駛至大觀路二段
    與大觀路二段109 巷之交岔路口欲向左迴轉，適乙○○駕駛
    6W-305號營業小貨車沿大觀路二段109 巷亦駛至該交岔路口
    欲右轉，甲○○因認為乙○○駕車右轉的速度過慢、甚至停
    頓在該交岔路口內，以致其無法完成迴轉，心生不滿，出言
    要求乙○○盡速通過，乙○○聞言亦甚不悅，二人遂生爭執
    ，並均下車，甲○○竟基於傷害之犯意，出手抓住乙○○胸
    口的衣服將乙○○拉向自己，旋又以其抓住乙○○衣服的同
    一隻手向前捶打而捶打乙○○之前胸，致乙○○受有胸壁挫
    傷之傷害。
二、案經乙○○訴由臺北縣政府警察局板橋分局報請臺灣板橋地
    方法院檢察署檢察官偵查起訴。
    理  由
一、按被告以外之人於審判外之言詞或書面陳述，除法律有規定
    者外，不得作為證據，刑事訴訟法第159 條第1 項定有明文
    。而按被告以外之人於偵查中向檢察官所為之陳述，除顯有
    不可信之情況者外，得為證據，刑事訴訟法第159 條之1第2
    項定有明文。經查證人乙○○在檢察官偵訊時經過具結所為
    之證言，合於法定要件，且核其陳述時之外在環境及情況，
    並無顯不可信之情況，本院亦認作為證據為適當。又按被告
    以外之人於審判外之陳述，雖不符刑事訴訟法第一百五十九
    條之一至一百五十九條之四之規定，而經當事人於審判程序
    同意作為證據，法院審酌該言詞陳述或書面陳述作成時之情
    況，認為適當者，亦得為證據，刑事訴訟法第15 9條之5 第
    1 項定有明文，就證人乙○○於警詢中之陳述，被告同意作
    為證據，且本院斟酌證人乙○○於警詢中之供述證據取得過
    程並無瑕疵，且與本案待證事實間具有相當之關聯性，以之
    為本案證據尚無不當，是揆諸上開說明，證人乙○○於警詢
    中之陳述具有證據能力。而證人乙○○在檢察官偵訊時所為
    之證言，被告亦同意作為證據，自應認具有證據能力，合先
    敘明。
二、訊據被告甲○○矢口否認有何傷害犯行，辯稱：伊沒有打告
    訴人乙○○，當時是乙○○要攻擊伊，伊是自衛，伊抓住他
    的衣領制止他，他就沒有再攻擊伊的能力了，所以伊就沒有
    再進一步的作為，乙○○就開始亂說伊打他云云。經查，上
    揭傷害之犯罪事實，業據告訴人乙○○於警詢及偵審時指述
    綦詳，且有亞東紀念醫院出具之診斷證明書1 份，及告訴人
    乙○○之傷勢照片2 張在卷可稽。而依被告自陳當時曾有以
    手抓住告訴人衣領之事實，以及上揭99年1 月8 日所攝告訴
    人傷勢照片顯示其前胸、大約在衣領下方處確有明顯紅腫情
    形以觀，足以見告訴人指稱：被告當時出手抓住告訴人胸口
    的衣服，旋又以其抓住告訴人衣服的同一隻手向前捶打而捶
    打告訴人之前胸等語，應符實情，堪以採信。至於被告於本
    院審理時雖辯稱：當時是乙○○要攻擊伊，伊是自衛，伊抓
    住他的衣領制止他云云，惟其於偵訊時則係供稱：他手有動
    作，我以為他要攻擊我，我就一把抓住他的衣服等語（見偵
    查卷第26頁），換言之，告訴人乙○○當時並未對被告有何
    攻擊舉動，被告只是「『以為』他要攻擊我」，即率爾出手
    抓住告訴人胸口的衣服並捶打，自難謂被告當時是所謂的「
    自衛」、「制止」行為，從而，被告前揭所辯要不足取，事
    證明確，被告之犯行洵堪認定。
三、核被告甲○○所為，係犯刑法第277 條1 項之傷害罪。爰審
    酌被告之素行狀況、犯罪動機、手段、目的、所生傷害程度
    及犯罪後態度等一切情狀，量處如主文所示之刑，並諭知易
    科罰金之折算標準。
據上論斷，應依刑事訴訟法第299 條第1 項前段，刑法第277 條
第1 項、第41條第1 項前段，刑法施行法第1 條之1 第1 項、第
2 項前段，判決如主文。
本案經檢察官蘇逸修到庭執行職務。
中    華    民    國    99    年    8     月    13    日
                      刑事第七庭  法  官  戴嘉清
以上正本證明與原本無異。
如不服本判決應於收受送達後10日內向本院提出上訴書狀，並應
敘述具體理由；其未敘述上訴理由者，應於上訴期間屆滿後20日
內向本院補提理由書（均須按他造當事人之人數附繕本）「切勿
逕送上級法院」。
                                  書記官  廖貞音
中    華    民    國    99    年    8     月    13    日
附錄本案論罪科刑法條全文：
刑法第277 條
傷害人之身體或健康者，處三年以下有期徒刑，拘役或一千元以
下罰金。
犯前項之罪，因而致人於死者，處無期徒刑或七年以上有期徒刑
，致重傷者，處三年以上十年以下有期徒刑。

司法院資訊處製作；財團法人民間司法改革基金會備份。
